臺灣高雄地方法院刑事判決　　　　　　　96年度易字第3004號
公　訴　人　臺灣高雄地方法院檢察署檢察官
被　　　告　乙○○
　　　　　　　　　　弄6號
上列被告因違反毒品危害防制條例案件，經檢察官提起公訴（96
年度毒偵字第6039號、96年度毒偵字第6532號），被告就被訴事
實為有罪之陳述，經本院裁定進行簡式審判程序，判決如下：
    主  文
乙○○施用第二級毒品，累犯，處有期徒刑陸月，減為有期徒刑
月。又施用第二級毒品，累犯，處有期徒刑陸月。又持有第一
級毒品，累犯，處有期徒刑肆月，扣案之海洛因貳包（驗後各均
淨重零點零零肆公克）、甲基安非他命壹包（驗後淨重零點零
玖公克），均沒收銷燬之。應執行有期徒刑拾壹月，扣案之海洛
因貳包（驗後各均淨重零點零零肆公克）、甲基安非他命壹包（
驗後淨重零點零玖公克），均沒收銷燬之。
    事  實
一、乙○○前於民國89年間，因施用毒品案件，經本院以89年度
    毒聲字第1356號裁定送觀察、勒戒後，認無繼續施用毒品之
    傾向，經臺灣高雄地方法院檢察署檢察官以89年度毒偵字第
    1572號為不起訴處分確定，又於94年間，再因施用毒品案件
    ，經本院以94年度毒聲字第1946號裁定送觀察、勒戒，因無
    繼續施用毒品傾向，於94年8 月30日觀察、勒戒執行完畢釋
    放，而經同署檢察官以94年度毒偵字第5974號為不起訴處分
    確定。另於95年間，再因施用毒品案件，經本院以95年度簡
    字第4076號判處有期徒刑4 月確定在案，乃入監執行，甫於
    96年1 月27日縮刑期滿執行完畢。詎仍不知悔改及戒絕毒癮
    ，猶於上開觀察、勒戒執行完畢釋放後5 年內，分別基於施
    用第二級毒品甲基安非他命之犯意，各於96年4 月13日下午
    某時、96年5 月24日下午某時，在不詳處所，均以將第二級
    毒品甲基安非他置入玻璃球內燒烤吸食其煙霧之方式，施用
    第二級毒品甲基安非他命各1 次。另於96年5 月25日為警查
    獲前某時，在高雄縣林園鄉之星河遊藝場，向真實姓名、年
    籍不詳之成年男子，以新台幣（下同）1 千元之代價，購入
    第一級毒品海洛因2 包（驗後淨重各均為0.004 公克）、第
    二級毒品甲基安非他命1 包（驗前淨重0.041 公克、驗後淨
    重0.039 公克）而持有之。嗣分別於96年4 月14日，經警通
    知到場採尿送驗，及於96年5 月25日14時許，騎乘車號XZD-
    871 號機車搭載李順能行駛至高雄縣林園鄉○○○路236 號
    前，因形跡可疑為警盤查，當場自其手中查扣上開第一級毒
    品海洛因2 包、第二級毒品甲基安非他命1 包，並經其同意
    採集尿液送驗，檢驗結果均呈第二級毒品甲基安非他命陽性
    反應，而獲悉上情。
二、案經高縣政府警察局林園分局、高雄市政府警察局苓雅分局
    報告臺灣高雄地方法院檢察署檢察官偵查起訴。
    理  由
一、本件被告乙○○所犯係死刑、無期徒刑、最輕本刑為3 年以
    上有期徒刑以外之罪，其就被訴事實為有罪之陳述，經本院
    告知簡式審判程序之旨，並聽取其與檢察官之意見後，認無
    不得或不宜改依簡式審判程序進行之情事，依刑事訴訟法第
    273 條之1 第1 項規定，裁定進行簡式審判程序，合先敘明
    。
二、訊據被告對其分別於上揭時、地施用第二級毒品甲基安非他
    命共計2 次及持有第一級毒品海洛因、第二級毒品甲基安非
    他命之事實於本院審理時供承不諱。且其先後於96年4 月14
    日上午11時30分許及同年5 月25日16時30分許為員警所採集
    之尿液，經送檢驗之結果，均確呈第二級毒品甲基安非他命
    陽性反應，分別有正修科技大學超微量研究科技中心96年6
    月8 日編號R00-0000-000號檢驗報告、高雄市立凱旋醫院96
    年6 月4 日A00000000 號濫用藥物尿液檢驗報告、列管毒品
    人口尿液檢體採集送驗紀錄表、濫用藥物尿液檢體監管紀錄
    表、毒品案件嫌疑人尿液代碼與姓名對照表各1 份附卷可稽
    ，又被告上開自白之施用毒品時間，亦係於起訴書所載之施
    用時間之範圍內，堪認為同一事實。另被告上開自白持有第
    一級毒品海洛因、第二級毒品甲基安非他命之事實，業據證
    人李順能於警詢時證稱扣案海洛因2 包、甲基安非他命1 包
    係自被告身上查獲等語，而扣案之白色粉末2 包、晶體1 包
    ，確於上揭時、地為警自被告身上查獲，且經送驗後，分別
    呈海洛因陽性反應（檢驗後淨重各均為0.004 公克）、甲基
    安非他命陽性反應（驗後淨重0.039 公克），有高雄市政府
    警察局苓雅分局搜索扣押筆錄、扣押物品目錄表、高雄市立
    凱旋醫院96年6 月25日高市凱醫驗字第4338號濫用藥物成品
    檢驗鑑定書、高雄醫學大學附設中和紀念醫院96年11月27日
    編號0000-000號檢驗報告等在卷為憑。綜上足認被告之自白
    核與事實相符，洵堪採為論罪科刑之依據。本案事證明確，
    被告上開施用第一級毒品及持有第一、二級毒品之犯行，均
    堪以認定。再按觀察、勒戒或強制戒治執行完畢釋放後，5
    年內再犯毒品危害防制條例第10條施用毒品之罪者，應依法
    追訴，同條例第23條第2 項定有明文，而被告前於94年間，
    因施用毒品案件，經本院以94年度毒聲字第1946號裁定送觀
    察、勒戒，因無繼續施用毒品傾向，於94年8 月30日觀察、
    勒戒執行完畢釋放，經臺灣高雄地方法院檢察署檢察官以94
    年度毒偵字第5974號為不起訴處分確定，有該署刑案資料查
    註紀錄表、全國施用毒品案件紀錄表及臺灣高等法院被告前
    案紀錄表各1 份在卷可參。是被告於上開觀察、勒戒執行完
    畢釋放後，5 年內再為上揭施用第二級毒品甲基安非他命之
    行為，均應依法追訴，自得與上開持有第一、二級毒品之行
    為，併予以論罪科刑。
三、按海洛因係毒品危害防制條例第2 條第2 項第1 款所稱之第
    一級毒品，甲基安非他命係同條項第2 款所稱之第二級毒品
    ，未經許可，均不得持有、施用。核被告所為，係犯毒品危
    害防制條例第10條第2 項之施用第二級毒品罪、同條例第11
    條第1 項持有第一級毒品罪、同條例第11條第2 項持有第二
    級毒品罪。其先後2 次持有第二級毒品甲基安非他命後進而
    施用，該持有之低度行為為施用之高度行為所吸收，均不另
    論罪。被告於同一時地，以一行為同時持有第一級毒品海洛
    因、第二級毒品甲基安非他命，而觸犯不同之罪名，為想像
    競合犯，應依刑法第55條之規定從一重之持有第一級毒品罪
    處斷。被告所犯上開3 罪，犯意各別，行為互異，應予分論
    併罰之。又被告經觀察、勒戒執行完畢釋放後，曾於95年間
    ，再因施用毒品案件，經本院以95年度簡字第4076號判處有
    期徒刑4 月確定在案，乃入監執行，並於96年1 月27日縮刑
    期滿執行完畢，有臺灣高雄地方法院檢察署刑案資料查註紀
    錄表、臺灣高等法院被告前案紀錄表各1 份在卷可憑，其於
    有期徒刑執行完畢後5 年內故意再犯上開有期徒刑以上之3
    罪，均為累犯，應各依刑法第47條第1 項規定加重其刑。爰
    審酌被告除前揭構成累犯之前科外，近期又於95年間，犯贓
    物案件，經本院以96年度簡字第1264號判處有期徒刑3 月確
    定在案，及因施用毒品案件，經本院以96年度1808號判處有
    期徒刑4 月確定在案，均尚未執行，有上開前科資料可稽，
    素行不佳，且其經觀察、勒戒及強制戒治、徒刑執行後，仍
    未能戒絕其毒癮而再次施用毒品，足證前開保安處分措施及
    處刑均已難矯治其惡性，又其另持有第一級毒品洛因、第二
    級毒品甲基安非他命，助長毒品氾濫，行為均誠屬不該，惟
    念被告犯後坦承犯行，且就施用第二級毒品犯行之部分，乃
    屬對其自身健康之戕害行為，又其持有第一級毒品海洛因及
    第二級毒品甲基安非他命之數量非多，期間也非長，復別無
    轉讓或出售等害及他人之犯行，對社會所造成之損害均尚非
    直接，暨其犯罪之手段、施用毒品之間隔、方式等一切情狀
    ，分別量處如主文所示之刑。再按「中華民國九十六年罪犯
    減刑條例」業經總統於96年7 月4 日公布，同年7 月16日施
    行，本件被告於96年4 月13日所犯施用第二級毒品之罪，其
    犯罪時間係在96年4 月24日以前，且其所犯罪名與宣告刑，
    經核符該條例第2 條第3 款規定，且無第3 條所列不予減刑
    之情形，本件即應於減刑後，依同條例第7 條規定於判決主
    文同時諭知其宣告刑及減得之刑，並與上揭其餘不應減刑之
    2 罪，定其應執行之刑，以資懲儆。
四、再按查獲之第一、二級毒品及專供製造或施用第一、二級毒
    品之器具，不問屬於犯人與否，均沒收銷燬之，毒品危害防
    制條例第18條第1 項前段定有明文。扣案之第一級毒品海洛
    因2 包（驗後淨重各均為0.004 公克）、第二級毒品甲基安
    非他命1 包（驗後淨重0.039 公克），俱係查獲之毒品，業
    如前述，其包裝因包覆毒品，顯留有該毒品之殘渣，衡情自
    難與之剝離，當應整體視之為毒品，均依毒品危害防制條例
    第18條第1 項前段，不問屬於犯人與否，沒收銷燬之。至鑑
    驗耗損之海洛因、甲基安非他命既已滅失，自無庸宣告沒收
    銷燬，併此敘明。
據上論斷，應依刑事訴訟法第273 條之1 第1 項、第299 條第1
項前段，毒品危害防制條例第10條第2 項、第11條第1 項、第2
項、第18條第1 項前段，刑法第11條、第55條、第47條第1 項、
第51條第5 款，中華民國九十六年罪犯減刑條例第2 條第1 項第
3款 、第7 條、第11條，判決如主文。
本案經檢察官甲○○到庭執行職務。
中　　華　　民　　國　　96　　年　　12　　月　　14　　日
                  刑事第十三庭  法　官  黃苙荌
以上正本證明與原本無異。
如不服本判決應於收受本判決後10日內向本院提出上訴書狀，並
應敘述具體理由，如未敘述上訴理由者，應於上訴期間屆滿後20
日內補提理由書狀於本院（均須按他造當事人之人數附繕本），
「切勿逕送上級法院」。
中　　華　　民　　國　　96　　年　　12　　月　　17　　日
                                書記官  郭育秀
附錄本案論罪科刑法條：
毒品危害防制條例第10條
施用第一級毒品者，處 6 月以上 5 年以下有期徒刑。
施用第二級毒品者，處 3 年以下有期徒刑。
毒品危害防制條例第11條
持有第一級毒品者，處3 年以下有期徒刑、拘役或新臺幣5 萬元
以下罰金。
持有第二級毒品者，處2 年以下有期徒刑、拘役或新臺幣3 萬元
以下罰金。
持有專供製造或施用第一、二級毒品之器具者，處1 年以下有期
徒刑、拘役或新臺幣1 萬元以下罰金。
持有毒品達一定數量者，加重其刑至二分之一，其標準由行政院
定之。
